臺灣屏東地方法院交通事件裁定　　　　　　　　　　　九十一年度交聲字第九三號
　　原處分機關　交通部公路局屏東監理站
　　異　議　人　甲○○
右列異議人因違反道路交通管理處罰條例案件，對於交通部公路局屏東監理站民國九
十一年七月二十九日所為之處分（屏監稽違車字第八二－Ｂ00000000號），
聲明異議，本院裁定如左：
    主  文
異議駁回。
    理  由
一、本件異議意旨略以：異議人於民國九十一年五月十六日上午十八時五十三分，不
    記得有無行經高雄市○○路與高速公路交岔路口，亦不記得有闖紅燈及有警員攔
    停之事實，爰依法聲明異議等語。
二、按汽車駕駛人，行經有燈光號誌管制之交岔路口闖紅燈者，處新臺幣一千八百元
    以上五千四百元以下罰鍰。次按汽車駕駛人有違反道路交通管理處罰條例之行為
    ，經交通警察制止時，不聽制止或拒絕停車接受稽查而逃逸者，除按各該條所規
    定之罰鍰處罰外，處三千元以上六千元以下罰鍰，道路交通管理處罰條例第第五
    十三條、第六十條第一項分別定有明文。
三、經查，本件異議人所有之八Ｍ－五五八五號汽車，在九十一年五月十六日十八時
    五十三分，行經高雄市○○路與高速公路交岔路口時，確有行經有燈光號誌管制
    之交岔路口闖紅燈且經警攔檢不停不服稽查而逃逸等違規之事實，業據證人即舉
    發之警員乙○○於本院中結證稱：「當初是我舉發的，這件雖已時隔四個月，但
    我很有印象。當時我站在路口中心指揮交通，離違規車輛有五公尺，當時天色沒
    有很暗，我可以很確定所看到車號無誤，他卻實有闖紅燈違規左轉，他已違規左
    轉，我才鳴笛制止他左轉並請他接受稽查，他未停車而逃逸，我確定他有看到我
    要攔停他，但他故意閃避逃逸。（證人當庭繪製現場圖），他的行進方向如甲所
    示，我站在乙的地方，當時建國一路是綠燈，但三時相左轉指示燈未亮僅可直行
    」「（問：他的車子有何特色？）答：他開的車子是三陽喜美、白色車子、且我
    當時有寫在通知單簿正面上，他的車子是四門的。回去比對無誤才舉發」等語，
    此外並有證人乙○○所繪製之現場圖一紙，高雄市○○○○○道路交通管理事件
    通知單簿之封面影本一紙（該封面上記載有「白色、八Ｍ－五五八五、十八點五
    十三、東向南」等字）在卷可按，又質諸異議人亦不諱言其車輛之特徵與證人乙
    ○○所述相符，況證人乙○○與異議人素不相識，自無設詞虛構之理，異議人前
    述汽車有於右揭時地違規之事實，應可認定。綜上所述，異議人所有前揭汽車確
    有於右揭時地違規之事實，足可認定，雖異議人抗辯其本人並未違規，然異議人
    並未能依法告知真正違規之駕駛人姓名及身份資料，是依違反道路交通管理事件
    統一裁罰標準及處理細則第二十四條規定，自應處罰汽車所有人即異議人，故本
    案原處分機關依道路交通管理處罰條例第五十三條及第六十條第一項規定據為上
    開裁決，於法並無不合，本件異議為無理由，應予駁回。
四、據上論斷，應依道路交通案件處理辦法第十九條，裁定如主文。
中      華      民      國      九十一      年     十     月     一     日
                                      臺灣屏東地方法院交通法庭
                                          法  官   郭書豪
右正本證明與原本無異。
如不服本裁定應於收受送達後五日內向本院提出抗告書狀敘述抗告之理由抗告於台灣
高等法院高雄分院。
                                          書記官   唐淑嫻
中      華      民      國      九十一      年     十     月     一     日
